臺灣臺中地方法院刑事判決　　　　　　　 96年度易字第924號
公　訴　人　臺灣臺中地方法院檢察署檢察官
被　　　告　連金
上列被告因贓物案件，經檢察官提起公訴（九十六年度偵緝字第
二一三號），本院合議庭裁定進行簡式審判程序，判決如下：
    主　　文
連金故買贓物，累犯，處有期徒刑伍月，如易科罰金，以銀元
佰元即新臺幣玖佰元折算壹日。
    犯罪事實
一、連金於民國八十一年間，因違反懲治盜罪條例案件，經臺
    灣士林地方法院判處有期徒刑六月確定，於八十二年六月二
    十四日徒刑執行完畢出監；又於九十一年間，因竊盜案件，
    經臺灣士林地方法院判處有期徒刑八月確定，於九十二年三
    月二十三日縮短刑期執行完畢；復於九十三年間因公共危險
    案件，經臺灣苗栗地方法院判處有期徒刑二月確定，於九十
    四年一月二十七日易科罰金執行完畢。仍不知悔改，連金
    明知某姓名年籍不詳之成年男子，在台中市○○路跳蚤市場
    擺設販賣之手機【諾基亞牌，序號：000000000000000號】
    一支，係來路不明之贓物【係甲○○所有，於九十五年六月
    二十九日上午十時四十分許發現其台中市○區○○路三六五
    巷二十二之二號三樓住處遭竊之物品，惟該行動電話未據扣
    案】，竟仍基於故買贓物之犯意，於九十五年六月二十九日
    上午十時四十分後至同日中午十二時五分間之某時，以新台
    幣（下同）八百元之顯不相當之價格，向該男子買受上開手
    機一支。之後，隨即置入其所申請之門號0000000000號行動
    電話ＳＩＭ卡使用。嗣經警調閱通聯紀錄（九十五年六月二
    十九日中午十二時五分許，連金曾以該手機搭配上開0000
    000000號ＳＩＭ卡使用），始循線查悉上情。
二、案經台中市警察局第三分局報告臺灣臺中地方法院檢察署檢
    察官偵查起訴。
    理 　 由
一、上開犯罪事實，業據被告連金於本院簡式審判程序審理時
    坦承不諱，且證人即被害人甲○○於警詢時證述：伊於九十
    五年六月二十九日上午十時四十分許，發現伊台中市○區○
    ○路三六五巷二十二之二號三樓住處遭竊，失竊物品之一即
    諾基亞牌，序號：000000000000000號手機一支等語明確，
    另經警調閱通聯紀錄，被告確於九十五年六月二十九日中午
    十二時五分許，曾以該手機搭配其所申請之門號0000000000
    ＳＩＭ卡使用），有通聯閱查詢單二紙、失竊手機序號證明
    單一張、和信電訊股份有限公司95年9月29日回函及回函附
    失竊手機之雙向通聯紀錄等在卷可稽。足見被告自白與事
    實相符，堪以採信。本件事證明確，被告犯行堪以認定。
二、按被告行為後，刑法業於九十四年二月二日修正公布，於九
    十五年七月一日施行，而行為後法律有變更者，適用行為時
    之法律，但行為後之法律有利於行為人者，適用最有利於行
    為人之法律，現行刑法第二條第一項訂有明文，此條規定乃
    與刑法第一條罪刑法定主義契合，而貫徹法律禁止溯及既往
    原則，係規範行為後法律變更所生新舊法律比較適用之準據
    法，是刑法第二條本身雖經修正，但刑法第二條既屬適用法
    律之準據法，本身尚無比較新舊法之問題，應一律適用裁判
    時之現行刑法第二條規定以決定適用之刑罰法律，先予敘明
    。又本次刑法修正之比較新舊法，應就罪刑有關之共犯、未
    遂犯、想像競合犯、牽連犯、連續犯、結合犯，以及累犯加
    重、自首減輕暨其他法定加減原因（如身分加減）與加減例
    等一切情形，綜其全部罪刑之結果而為比較，最高法院九十
    五年五月二十三日著有九十五年度第八次刑庭會議決議可資
    參照。經查：
（一）關於罰金刑：
      刑法第三百四十九條第二項故買贓物罪規定其法定刑得科
      或併科銀元一千元以下罰金，然被告行為後，於九十五年
      六月十四日增訂刑法施行法第一條之一，並規定：「中華
      民國九十四年一月七日刑法修正施行後，刑法分則編所定
      罰金之貨幣單位為新臺幣。而九十四年一月七日刑法修正
      時，刑法分則編未修正之條文定有罰金者，自九十四年一
      月七日刑法修正施行後，就其所定數額提高為三十倍。但
      七十二年六月二十六日至九十四年一月七日新增或修正之
      條文，就其所定數額提高為三倍。」（註：刑法修正公布
      日期應為九十四年二月二日，施行日期為九十五年七月一
      日，前揭條文日期似有錯誤，但不影響本案之判斷），九
      十四年二月二日施行公布九十五年七月一日施行之刑法第
      三十三條第五款修正為：「主刑之種類如下：五、罰金：
      新臺幣一千元以上，以百元計算之，」，是依修正後之法
      律，刑法第三百四十九條第二項故買贓物罪所得科處之罰
      金刑最高為新臺幣三萬元、最低為新臺幣一千元；而被告
      行為時適用之罰金罰鍰提高標準條例第一條前段規定：「
      依法律應處罰金、罰鍰者，就其原定數額得提高為二倍至
      十倍。但法律已依一定比率規定罰金或罰鍰之數額或倍數
      者，依其規定。」、現行法規所定貨幣單位折算新臺幣條
      例第二條規定：「現行法規所定金額之貨幣單位為圓、銀
      元或元者，以新臺幣之三倍折算之。」，及修正前刑法第
      三十三條第五款規定: 「主刑之種類如下：五、罰金：一
      元以上。」，是依行為時之法律，刑法第三百四十九條第
      二項故買贓物罪所得科處之罰金刑最高為新臺幣三萬元、
      最低為新臺幣三十元。因此，比較上述修正前、後之刑罰
      法律，修正後之相關規定並未有利於被告張家修，自以被
      告行為時之舊法即依修正前刑法第三十三條第五款，並配
      合罰金罰鍰提高標準條例第一條前段為法條適用之依據。
（二）關於易科罰金：
      九十五年七月一日修正公布施行之刑法第四十一條第一項
      前段規定：「犯最重本刑為五年以下有期徒刑以下之刑之
      罪，而受六個月以下有期徒刑或拘役之宣告者，得以新臺
      幣一千元、二千元或三千元折算一日，易科罰金。」，惟
      被告張家修行為時之刑法第四十一第一項前段規定：「犯
      最重本刑為五年以下有期徒刑以下之刑之罪，而受六個月
      以下有期徒刑或拘役之宣告，因身體、教育、職業、家庭
      之關係或其他正當事由，執行顯有困難者，得以一元以上
      三元以下折算一日，易科罰金。」，又依修正前罰金罰鍰
      提高標準條例第二條前段（現已刪除）規定，就其原定數
      額提高為一百倍折算一日，則被告行為時之易科罰金折算
      標準，應以銀元三百元折算一日，經折算為新臺幣後，應
      以新臺幣九百元折算為一日。比較修正前後之易科罰金折
      算標準，現行之刑法第四十一條第一項前段即裁判時法律
      之規定，並未有利於被告，故應依修正後刑法第二條第一
      項前段規定，適用修正前即行為時之刑法第四十一條第一
      項前段規定，定其折算標準。
（三）綜合上述各條文修正前、後之比較，揆諸前揭最高法院決
      議，及修正後刑法第二條第一項規定之「從舊、從輕」原
      則，自應適用被告行為時之法律，即修正前刑法之相關規
      定，並配合罰金罰鍰提高標準條例第一條前段及修正前罰
      金罰鍰提高標準條例第二條之規定，予以論處。
三、核被告連金所為，係犯刑法第三百四十九條第二項之故買
    贓物罪（註：依據被告於本院審理自白之犯罪事實，蒞庭檢
    察官業將原起訴條文由刑法第三百四十九條第一項收受贓物
    罪變更為同法第三百四十九條第二項之故買贓物罪，是不予
    變更法條，附此敘明）。查：被告於九十一年間，因竊盜案
    件，經臺灣士林地方法院判處有期徒刑八月確定，於九十二
    年三月二十三日縮短刑期執行完畢；復於九十三年間因公共
    危險案件，經臺灣苗栗地方法院判處有期徒刑二月確定，於
    九十四年一月二十七日易科罰金執行完畢，有臺灣高等法院
    被告前案紀錄表、刑案資料查註紀錄表各一份附卷可稽，茲
    於五年以內再故意犯本件有期徒刑以上之罪，不論依修正前
    之刑法第四十七條，或修正後之刑法第四十七條第一項之規
    定，均構成累犯，對被告而言並無有利或不利之情形，自不
    生新舊法比較之問題，應逕依修正後之刑法第四十七條第一
    項，論以累犯，並加重其刑（依最高法院九十五年第二十一
    次刑事庭會議決議意旨，條文雖經修正，惟無有利、不利情
    形，即非屬法律變更，無比較適用之問題，應適用修正後之
    裁判時法）。爰審酌被告連金正值壯年，不思以合法途徑
    獲取正當利益及財物，為圖謀己私之利益便利，不知尊重他
    人之財產權，竟故買贓物，干擾被害人之經濟生活，對社會
    秩序影響非輕，買受來歷不明之物品，動機可議，造成失主
    尋回遭竊物品之困難，其收受來源不明之物使用，亦助長竊
    盜歪風，致使贓物流向追查更加困難，惟被告於本院審理時
    能坦承犯行、尚知悔悟等一切情狀，量處如主文所示之刑（
    檢察官具體求刑有期徒刑十月，尚屬過重，併予說明），並
    依修正前刑法第四十一條第一項前段、修正前罰金罰鍰提高
    標準條例第二條、現行法規所定貨幣單位折算新臺幣條例第
    二條之規定，諭知以銀元三百元即新臺幣九百元折算一日為
    易科罰金之折算標準，以示儆懲。
四、據上論斷，應依刑事訴訟法第二百七十三條之一第一項、第
    二百九十九條第一項前段，刑法第二條第一項前段、第三百
    四十九條第二項、第四十七條第一項、修正前刑法第四十一
    條第一項前段，罰金罰鍰提高標準條例第一條前段、修正前
    罰金罰鍰提高標準條例第二條，現行法規所定貨幣單位折算
    新臺幣條例第二條，判決如主文。
本案經檢察官林芬芳到庭執行職務。
中　　華　　民　　國　　96　　年　　2　　月　　 27  　日
                  刑事第十五庭   法  官  曾 佩 琦
上正本證明與原本無異。
如不服本判決，應於送達後十日內向本院提出上訴狀（須附繕本
），上訴於臺灣高等法院臺中分院。
                                 書記官  巫 偉 凱
中　　華　　民　　國　　96　　年　　2　　月　　 27  　日
附錄本案論罪科刑法條：
【刑法第三百四十九條】
  收受贓物者，處三年以下有期徒刑、拘役或五百元以下罰金。
  搬運、寄藏、故買贓物或為牙保者，處五年以下有期徒刑、拘
  役或科或併科一千元以下罰金。
  因贓物變得之財物，以贓物論。
